【裁判字號】    88,自,1077
【裁判日期】    890330
【裁判案由】    傷害
【裁判全文】
臺灣臺北地方法院刑事判決                        八十八年度自字第一七七號
    自  訴  人  戊○○
    被      告  丁○○
右列被告因傷害案件，經自訴人提起自訴，本院判決如左：
    主  文
丁○○無罪。
    理  由
一、自訴意旨略以：被告丁○○於八十八年六月三日十時許，在臺灣高等法院民事庭
    作證，庭訊完畢之後，於自訴人戊○○步出法庭大門之際，從自訴人背後推打自
    訴人，自訴人轉身時，被告又猛力一拳打中自訴人右胸，致自訴人胸部挫傷四公
    分乘四公分，因認被告前開行為涉犯刑法第二百七十七條第一項普通傷害罪等語
    （餘詳見附件自訴狀影本）。
二、按犯罪事實應依證據認定之，無證據不得推定其犯罪事實。如不能證明被告犯罪
    者，應諭知無罪之判決，刑事訴訟法第一百五十四條、第三百零一條第一項分別
    定有明文。又告訴人之告訴，係以使被告受刑事訴追為目的，是其陳述是否與事
    實相符，仍應調查其他證據以資審認，亦有最高法院五十二年臺上字第一三００
    號判例要旨可為參照。本件自訴案件應得引用前開判例要旨。
三、本件自訴人認被告涉犯傷害罪嫌，無非以被告前開犯行有證人乙○○目睹經過，
    並有診斷證明書一紙可憑，為其論據。惟訊據被告堅詞否認有何傷害犯行，辯稱
    ：伊並未毆打自訴人，且伊患有手部痛風，沒有力氣打自訴人等語。
四、經查：（一）自訴人所提出之證人乙○○雖於本院審理中證稱伊在庭外拖（脫）
    律師袍，回頭看到被告出手打到自訴人胸部等語（見本院八十九年三月二十三日
    訊問筆錄），惟被告所提出之證人丙○○、甲○○則分別於本院審理中證稱當日
    沒有衝突，而係自訴人轉身向被告說你怎麼這樣等語，及被告拍自訴人肩膀問自
    訴人為何要亂講等語（分見本院八十九年三月九日訊問筆錄丙○○部分，及同年
    三月二十三日訊問筆錄甲○○部分），均與證人乙○○所證情節不同，證人乙○○回頭片刻所見之記憶，應認未若證人丙○○、甲○○所證情節之真實，尚難遽
    認證人乙○○所供情節確為實在；（二）又被告自陳患有痛風一節雖無積極證據
    可以佐證，但查被告年屆七旬，身高不足一百五十公分，體重約七十公斤，體形
    矮胖，而自訴人年約五十，正當盛年，身高一百七十六公分，體重八十公斤，體
    格魁偉等事實，亦經本院審理中當庭訊問明確（見本院八十八年十二月二十三日
    訊問筆錄），縱被告手部未患痛風，亦難認為被告確有徒手傷害自訴人之可能；
    （三）況且本件自訴人所陳犯罪地點，及自訴人住所均在臺北市，竟於同日趕往
    位於桃園縣楊梅鎮○○路一九六號之天成醫院驗傷求診，有自訴人所提出之天成
    醫院診斷書一份，附於本院刑事卷宗可憑，其情節已與常情未侔，復於法定告訴
    期間即將屆滿之末二日（八十八年十二月一日，案發日期為八十八年六月三日）
    方才提起自訴，亦均啟人疑竇。綜上所述，被告所提出之人證、書證人各有前開
    與常情或事實不符之處，依照前開說明，本件除自訴人之指訴外，尚無其他證據
    足認是否與事實相符，本院復查無其他積極之證據，足認被告確有任何傷害自訴
    人之犯行，被告更無庸另負自證無罪之舉證責任，本件不能證明被告有何自訴人
    所訴之事實，依照前開說明，應諭知無罪之判決，以免冤抑。
據上論斷，應依刑事訴訟法第三百四十三條、第三百零一條第一項，判決如主文。
中      華      民      國    八十九    年      三      月     三十     日
                                      臺灣臺北地方法院刑事第六庭
                                          法  官  黃程暉
右正本證明與原本無異。
如不服本判決，應於判決送達後十日內，向本院提出上訴狀。
                                          書記官  張華瓊
中      華      民      國    八十九    年      四      月     十       日


司法院資訊處製作；財團法人民間司法改革基金會備份。
